【裁判字號】    95,上訴,1421
【裁判日期】    950928
【裁判案由】    強盜等
【裁判全文】
臺灣高等法院刑事判決                95年度上訴字第1421號
上  訴  人
即  被  告  丙○○
                    現於臺灣屏東監獄
義務辯護人  朱立鈴  律師
上列上訴人即被告因強盜等案件，不服臺灣板橋地方法院94年度
訴字第631號，中華民國95年2月17日第一審判決（起訴案號：臺
灣板橋地方法院檢察署93年度偵字第15622號），提起上訴，本
院判決如下：
    主  文
上訴駁回。
    事  實
一、丙○○前於88年間因贓物罪案件，經臺灣板橋地方法院於90
    年9月4日以90年度易字第2170號判處有期徒刑6月，於90年
    11月12日確定，於89年間因違反毒品危害防制條例案件，經
    臺灣板橋地方法院於89年9月3日以89年度板簡字第1448 號
    判處有期徒刑3月，於89年11月2日確定，2案更定其刑為有
    期徒刑8月，於90年間因違反毒品危害防制條例案件，經臺
    灣板橋地方法院於91年4月16日以91年度易字第127號判處有
    期徒刑5月，經本院於91年6月26日以91年度上易字第1475號
    駁回上訴確定，接續前2案執行，於92年1月3日執行完畢；
    詎其仍不知自我警惕，復意圖為自己不法之所有，於93年9
    月29日凌晨5時30分許，在臺北縣板橋市○○路○段325巷4弄
    2號前，持其所有客觀上可供兇器使用之銼刀1把，破壞乙○
    ○所有車牌號碼HW-6283號之自小客車右側車窗窗框（毀損
    部份未經告訴），嗣欲下手行竊之際，為甲○○、侯佳瑋發
    覺而未遂。丙○○為脫免逮捕，竟以騎乘之機車衝向甲○○
    、侯佳瑋，甲○○、侯佳瑋幸得閃避，甲○○並趁勢將丙○
    ○拉下機車，丙○○之機車倒地後，為民眾包圍，丙○○旋
    起身，將手肘往後撞，企圖掙脫，而與甲○○、侯佳瑋暨附
    近民眾發生扭打，甲○○下巴因而受有傷害（傷害部份未據
    告訴），經民眾報警後，於是日凌晨5時30分許，為警當場
    查獲丙○○，並扣得前開銼刀。
二、案經臺北縣政府警察局板橋分局報請臺灣板橋地方法院檢察
    署檢察官偵查起訴。
    理  由
壹、程序部分：
    本件被告於本院準備程序中陳稱其僅對於準強盜之部分上訴
    ，並當庭撤回竊盜部分之上訴，並書立撤回上訴聲請書在卷
    可查。是本院本件審理之範圍，自以被告涉犯準強盜之部分
    為限，先此敘明。
貳、實體部分：
一、訊據上訴人即被告丙○○（下稱被告）就其於93年9月29日
    凌晨5時30分許，在臺北縣板橋市○○路○段325巷4弄2號前
    ，持其所有客觀上可供兇器使用之銼刀1把，破壞乙○○所
    有車牌號碼HW-6283號之自小客車右側車窗窗框（毀損部份
    未經告訴），嗣欲下手行竊之際，為甲○○、侯佳瑋發覺而
    竊盜未遂之事實固不諱言，惟矢口否認有準強盜等犯行，辯
    稱：渠當初被他們拉下車後，渠就沒有再反抗，也沒有要掙
    脫，他們衝出來有好幾個人，渠只是想離開現場云云。惟查
    ：
（一）被告該次行竊為侯佳瑋、甲○○發覺，即騎乘機車衝向侯
      佳瑋、甲○○，侯佳瑋、甲○○均幸得閃避未遭撞及，被
      告且遭甲○○拉下，而機車倒地，被告起身逃跑時，為附
      近民眾包圍，被告極力反抗時，手肘向後撞，與民眾發生
      扭打，並將甲○○劃傷臉部等事實，已據證人侯佳瑋在原
      審審理時結證翔實（參見原審卷第175頁至第176頁），另
      有甲○○受傷照片2幀附卷可資互稽，
（二）證人甲○○於本院審理中到庭證稱：「... 我們下去，他
      （指被告）好像有發現我們，我們好像也有大聲叫他不要
      跑，他就騎摩托車要逃逸，往我們的方向衝過來，我把他
      拉下來，拉下來的過程中我有受傷，... 他要往我這邊衝
      ，他的摩托車也有速度，我乾脆把他拉下來壓制住，然後
      我也受傷，... 先拉摩托車車頭，... 然後就接觸到，就
      拉著他，他應該有掙脫，我受傷在左臉額部，擦傷。」等
      語（見本院95年9月14日審判筆錄第7頁至第10頁）；與前
      述證人侯佳瑋於原審中證述之情節相符。益證被告否認其
      於脫免逮捕時曾施以強暴行為之所辯，殊非可採。
    是本件事證明確，被告犯竊盜罪，為脫免逮捕而施強暴之犯
    行，堪以認定。
二、按攜帶兇器犯竊盜罪，而因脫免逮捕，當場施以強暴脅迫者
    ，係屬刑法第329條之準強盜，已具有同法第321條第1項第3
    款之情形，自有同法第330條之適用，最高法院著有48 年台
    上字第166號判例可參。核被告攜帶兇器竊盜未遂，為脫免
    逮捕而當場施以強暴行為，係犯同法第330條第2項、第1項
    之加重準強盜未遂罪；起訴書認係犯同法第329條之準強盜
    罪，業據原審公訴檢察官於94年6月29日及同年7月15日補充
    理由書更正，附此敘明。被告實施犯罪行為而不遂，為未遂
    犯，應依刑法第26條前段之規定，減輕其刑。又查被告於88
    年間因贓物罪案件，經原審於90年9月4日以90年度易字第21
    70號判處有期徒刑6月，於90年11月12日確定，於89年間因
    違反毒品危害防制條例案件，經原審於89年9月3日以89年度
    板簡字第1448號判處有期徒刑3月，於89年11月2日確定，2
    案更定其刑為有期徒刑8月，於90年間因違反毒品危害防制
    條例案件，經原審於91年4月16日以91年度易字第127號判處
    有期徒刑5月，經本院於91年6月26日以91年度上易字第1475
    號駁回上訴確定，接續前2案執行，於92年1月3日執行完畢
    ，有本院被告前案紀錄表存卷可按，其於有期徒刑執行完畢
    5年內，再犯本件有期徒刑以上之罪，為累犯，應依同法第
    47條規定，就其加重準強盜未遂罪部分加重其刑，暨就其竊
    盜罪部分，遞加重其刑。被告本件分別有刑之加重及減輕之
    事由，併依法先加後減之。
三、原審因之適用刑法第330條第2項、第1項、第26條前段、第
    47條、第38條第1項第2款等規定，並審酌被告尚有前述多項
    犯罪紀錄，復有前述被告前案紀錄表得憑，是素行欠佳，竊
    盜犯行嚴重危害社會治安，又行竊未遂，經人發覺後，竟不
    知當下悔悟，而以機車衝撞民眾，並施以強暴手段，致人於
    傷，惡行非輕等犯罪動機、目的、手段、所生危害、犯罪後
    態度等一切情狀，量處有期徒刑8年，並說明扣案之銼刀1把
    ，係被告所有，並作為其於於93年9月29行竊之用之事實，
    業經被告供述在卷，故應依同法第38條第1項第2款之規定，
    予以宣告沒收。經核原審認事用法均無違誤，量刑亦稱妥適
    ；被告上訴意旨，仍執陳詞否認犯罪，顯無可採；其執此上
    訴意旨，指摘原判決不當，求予撤銷改判，為無理由，應予
    駁回。
據上論斷，應依刑事訴訟法第368條，判決如主文。
本案經檢察官李良忠到庭執行職務。
中    華    民    國    95    年    9     月    28    日
                  刑事第三庭審判長法  官  許國宏
                                  法  官  楊貴志
                                  法  官  林銓正
以上正本證明與原本無異。
如不服本判決，應於收受送達後10日內向本院提出上訴書狀，其
未敘述上訴之理由者並得於提起上訴後10日內向本院補提理由書
（均須按他造當事人之人數附繕本）。
                                  書記官  陳玲憶
中    華    民    國    95    年    9     月    29    日


司法院資訊處製作；財團法人民間司法改革基金會備份。
